---
title: "R Markdown"
output: html_document
---

Esto es un archivo RMarkdown. Contiene texto plano intercalado con bloques de código grises. Puedes usar este archivo para tomar notas y correr código. Por ejemplo, puedes escribir tu nombre en la línea de abajo (línea 7). Pruébalo:


```{r}
# Puedes escribir comentarios en los bloques de código.
# Dentro del código, "#" significa que empieza un comentario
# y lo que viene luego de "#" no se ejecuta. 
# Este bloque usa la función plot (que ya viene en R)
# y el dataset cars para hacer un gráfico.
# Para correr el código, haz click en el botón
# play verde, arriba a la derecha del bloque. Pruébalo
plot(cars)
```

Buen trabajo! Los resultados del código aparecen justo luego del bloque. Puedes presionar x sobre los resultados para cerrarlos.

# Agregar bloques

Para insertar un nuevo bloque, presiona el botón *Insert* en la parte superior de este documento hacia la derecha, luego selecciona *R*. R Markdown agregará un bloque vacío en donde se encuentre el cursor.

Prueba insertar un nuevo bloque a continuación:


Buen trabajo! Durante el taller ubicaremos todos los códigos R dentro de bloques de código.

```{r}
# A veces, querrás correr solo parte del código 
# de un bloque. Para eso, selecciona el código que quieras 
# correr y presiona Ctrl+Enter (o Command si Mac)
# Si no seleccionas ningún código, R correrá la parte del
# código en la que se encuentre el cursor. Pruébalo
# Corre mean(1:5) pero no la línea que se encuentra debajo.
mean(1:5)
warning("No debes correr esto!")
```

```{r}
# Puedes presionar la flecha apuntando hacia abajo para correr 
# todos los bloques anteriores a este. Es útil para cuando en 
# el bloque actual usas variables definidas en otros bloques.
# Sys.Date()
```

En el bloque anterior solo hay comentarios. Por eso, si lo corres nada pasará. 

Remueve el `#` de la ultima linea del bloque anterior y corre de nuevo el bloque. Puedes decir que hace la función `Sys.Date()`?

# Formateo de texto

Prueba un poco de formateo. Escribe a continuación una lista de ingredientes de tu postre favorito. Resalta con negritas los ingredientes más importantes.

# Reports

Cuando presionas el botón `knit` en la parte superior del archivo RMarkdown, R Markdown genera un output pulido de tu reporte. RStudio abrirá una copia del reporte por ti. Por ahora, solo trabajaremos con archivos HTML. Prueba presionar *Knit*!

Buen trabajo!

# Paquetes de R 

Descomenta (borra el `#` del principio del bloque) la línea de código del siguiente bloque. Presiona *Knit* nuevamente

```{r}
#ggplot(data = diamonds) + geom_point(aes(x = carat, y = price))
```

Obtenemos un error. Por que crees que se produce?