---
title: "03-EJ-manipulacion"
output: html_document
---

En esta sección trabajaremos con el paquete dplyr para modificar datos. Usaremos los el dataset decisiones Perú.

Los cargamos en este bloque de código

```{r}
library(tidyverse)
decisiones <- read_csv("data/decisiones_asilo_peru.csv")
```


## Tu turno 1

Te dieron una tabla con datos de temperatura mínima y máxima para distintas estaciones meteorológicas de todo el país durante los 365 días de un año. Las columnas son: id_estacion, temperatura_maxima, temperatura_minima y provincia. En base a esos datos, te piden que computes la temperatura media anual de cada estación únicamente de las estaciones de Cusco.

¿En qué orden ejecutarías estos pasos para obtener el resultado deseado?

- usar `summarise()` para calcular la estadística mean(temperatura_media) para cada id_estacion
- usar `group_by()` para agrupar por la columna id_estacion
- usar `mutate()` para agregar una columna llamada temperatura_media que sea 
`(temperatura_minima + temperatura_maxima)/2`
- usar `filter()` para seleccionar solo las filas donde la columnas provincia es igual a "Cusco"


## Tu turno 2: verbos `select` y `filter`

1. Seleccionar solo las variables Anio, `Codigo Pais Origen`

2. Filtrar las entradas de los países Turquía y Argentina


```{r}
decisiones_2 <- select(decisiones, c(Anio, `Codigo Pais Origen`))
# la barra vertical es un "o"
decisiones_3 <- filter(decisiones, `Codigo Pais Origen` == "ARG" | `Codigo Pais Origen` == "TUR")
```

## Tu turno 3: verbo `mutate`

1. Generar una nueva columna que indique para cada fila si fueron rechazados mas pedidos que los aceptados

2. Generar una nueva columna que indique para cada fila si el tipo de procedimiento es UNHCR

3. Generar una nueva columna con la cantidad de pedidos rechazados o con proteccion complementaria

```{r}
decisiones_ind_1 <- mutate(decisiones, indicador = as.numeric(Rechazadas > Reconocidas))

decisiones_ind_2 <- mutate(decisiones, indicador = `Nombre del Procedimiento` == "UNHCR")

decisiones_ind_3 <- mutate(decisiones, indicador = Rechazadas + `Proteccion Complementaria`)
```


## Tu turno 4: verbos `dplyr`

1. Obtener una tabla con la cantidad de pedidos de asilo rechazados por Perú durante cada año

2. Ordena esta tabla de mayor a menor según la cantidad de pedidos rechazados

3. Que cantidad de pedidos fueron rechazados en total durante el período estudiado?


```{r}
decisiones_rechazados_peru <- decisiones %>%
  group_by(Anio) %>%
  summarise(total_anio_rech = sum(Rechazadas)) %>%
  arrange(desc(total_anio_rech))

total_rechazadas <- decisiones %>%
  summarise(total = sum(Rechazadas))

```
