---
title: "04-EJ-visualizacion"
output: html_document
---

Trabajaremos en principio con los dos datasets conocidos hasta ahora: Haiti y decisiones

```{r include=FALSE, message=FALSE}
library(tidyverse)
library(readxl)
url_haiti <- "https://data.humdata.org/dataset/27baf423-2d13-49a4-bd72-cb65d8f924da/resource/9f71ab56-8a9a-4df2-be5d-f26d3600a285/download/dtm-haiti-site-assessment-round-33.xlsx"
destfile <- "dtm_haiti_site_assessment_round_33.xlsx"
curl::curl_download(url_haiti, destfile)
haiti <- read_excel(destfile, 
    col_types = c("text", "text", "text", 
        "numeric", "numeric", "numeric", 
        "numeric", "numeric", "numeric", 
        "text", "text", "text", "text", "text", 
        "text", "text", "text", "text"))
haiti <- slice(haiti, -1)
haiti
```

```{r, include = FALSE, message=FALSE}
decisiones <- read_csv("data/decisiones_asilo_peru.csv")
decisiones
```


## Tu turno 1: Mi primer gráfico


Copia y corre el código para generar el gráfico que queremos


```{r}
ggplot(data = haiti) +
  geom_point(mapping = aes(x = Households, y = Individuals))
```

## Tu turno 2

Reproducir este histograma de la variable Households con la ayuda de la guía rápida de `ggplot2`. Usa `geom_histogram`

Ayuda: no utilizar la variable `y`

```{r}
ggplot(data = haiti) + 
  geom_histogram(mapping = aes(Individuals))
```


# Tu turno 3

Reproducir este gráfico de barras que grafica la cantidad de campamentos en cada comuna. Utiliza la ayuda de la guía rápida de `ggplot2`. Usa `geom_bar`

Ayuda: no utilizar la variable `y`

```{r}
ggplot(data = haiti) + 
  geom_bar(mapping = aes(x = Commune, fill = Commune))
```


# Tu turno 4

Predice la salida del siguiente código

Luego, córrelo

```{r, eval = FALSE}
ggplot(data = haiti) + 
  geom_point(mapping = aes(x = Households, y = Individuals)) +
  geom_smooth(mapping = aes(x = Households, y = Individuals))
```

## Tu turno 5

Salva tu último gráfico en la carpeta img de tu proyecto

Si por algún motivo no estás en un proyecto, vuelve al proyecto del curso

```{r}
ggsave("img/my-plot.pdf")
```


## DESAFIO 2 para practicar despues

1. Importa el dataset `dtm3-peru` (cuidado con la primera fila de la tabla, salteala)

https://data.humdata.org/dataset/dad01c41-adde-46ee-998d-a6baf9eeb8d1/resource/538975d3-f7bb-4f0d-9111-58f7e00ee4f1/download/dtm3_version_publica_1209-1.xlsx

2. Cuántas personas respondieron la encuesta?

3. Haz un gráfico que represente la distribución del "Número de Familias que viven en la misma carpa o techo"

4. Representa con la ayuda de la guía rápida un gráfico de barras lado a lado del "Número de Familias que viven en la misma carpa o techo" que discrimine según distrito

```{r}
library(readxl)
url <- "https://data.humdata.org/dataset/dad01c41-adde-46ee-998d-a6baf9eeb8d1/resource/538975d3-f7bb-4f0d-9111-58f7e00ee4f1/download/dtm3_version_publica_1209-1.xlsx"
destfile <- "dtm3_version_publica_1209_1.xlsx"
curl::curl_download(url, destfile)
dtm3_version_publica_1209_1 <- read_excel(destfile, 
    col_types = c("text", "text", "text", 
        "text", "text", "date", "text", "text", 
        "text", "text", "text", "text", "numeric", 
        "text", "text", "text", "text", "text", 
        "text", "text", "text", "text", "text", 
        "text", "text", "text", "text", "text", 
        "text", "text", "text", "text", "text", 
        "text", "text", "text", "text", "text", 
        "text", "text", "text", "text", "text", 
        "text", "text", "text", "text", "text", 
        "text", "text", "text", "text", "text", 
        "text", "text", "text", "text", "text", 
        "text", "text", "text", "text", "text", 
        "numeric", "numeric", "numeric", 
        "numeric", "numeric", "numeric", 
        "numeric", "numeric", "text", "text", 
        "text", "text", "text", "text", "text", 
        "text", "text", "text", "text", "text", 
        "text", "numeric", "numeric", "numeric", 
        "numeric", "numeric", "numeric", 
        "numeric", "numeric", "numeric", 
        "text", "numeric", "numeric", "numeric", 
        "numeric", "numeric", "numeric", 
        "numeric", "numeric", "numeric", 
        "numeric", "numeric", "text", "text", 
        "numeric", "numeric", "numeric", 
        "numeric", "numeric", "text", "text", 
        "numeric", "numeric", "numeric", 
        "numeric", "numeric", "numeric", 
        "numeric", "numeric", "numeric", 
        "numeric", "text", "text", "numeric", 
        "numeric", "numeric", "numeric", 
        "numeric", "numeric", "numeric", 
        "numeric", "numeric", "numeric", 
        "text", "text", "numeric", "numeric", 
        "numeric", "numeric", "numeric", 
        "numeric", "text", "text", "numeric", 
        "numeric", "numeric", "numeric", 
        "numeric", "numeric", "numeric", 
        "numeric", "numeric", "text", "text", 
        "text", "text", "numeric", "text", 
        "text", "text"), skip = 1)
View(dtm3_version_publica_1209_1)

# 2. cantidad de filas
nrow(dtm3_version_publica_1209_1)

# 3. 
ggplot(dtm3_version_publica_1209_1) +
  geom_bar(aes(x = `Número de Familias que viven en la misma carpa o techo`))

# 4. 
ggplot(dtm3_version_publica_1209_1) +
  geom_bar(aes(x = `Número de Familias que viven en la misma carpa o techo`)) +
  facet_wrap(~Distrito)
```

