---
title: "05-EJ-manipulacionII"
output: html_document
---

```{r setup, include=FALSE}
# este bloque de codigo setea nuestra sesion y carga tidyverse
knitr::opts_chunk$set(echo = TRUE)
library(tidyverse)
```

# Manipulacion II

En esta libreta practicamos las funciones de `tidyr`.

## Primero cargamos los datos

Los chequea que te encuentres en el proyecto correcto y que tus datasets esten ubicados en la carpeta data contenida en este proyecto

```{r}
decisiones <- read_csv("data/decisiones_asilo_peru.csv")
decisiones
```

```{r}
paises_largo <- read_csv("data/paises_largo.csv")
paises_largo
```

## Tu turno 1: `pivot_wider`

Covertir paises_largo al formato ordenado (variables como columnas)

```{r, message = FALSE}
paises_largo_tidy <- pivot_wider(paises_largo, 
                                 names_from = variable,
                                 values_from = valor)
paises_largo_tidy
```

## Tu turno 2: para practicar después

Nos interesa anexar la informacion de la esperanza de vida de los países de origen  a la tabla de decisiones: Unir la tabla de países obtenida en Tu turno 1 (paises_largo_tidy) con la tabla de decisiones de asilo (decisiones). Utiliza como llave a las columnas con el nombre del país y el año. 

```{r}
# no llegamos a verlo
```


